臺灣宜蘭地方法院刑事判決　　　　　　　 96年度訴字第163號
公　訴　人　臺灣宜蘭地方法院檢察署檢察官
被　　　告　乙○○
　　　　　　　　　　（現另案羈押於臺灣宜蘭看守所）
上列被告因偽造文書等案件，經檢察官提起公訴（96年度偵字第
729號），經本院合議庭裁定以簡式審判程序審理，判決如下：
    主  文
乙○○於夜間侵入住宅、踰越安全設備竊盜，處有期徒刑捌月。
又行使偽造私文書，足以生損害於他人，處有期徒刑陸月；偽造
如附表編號1至3所示之「甲○○」署押參枚沒收。應執行有期徒
刑壹年；偽造如附表編號1至3所示之「甲○○」署押參枚沒收。
    事實及理由
一、構成犯罪事實：
（一）乙○○意圖為自己不法之所有，於民國95年9月15日23時
      許，至宜蘭縣羅東鎮○○街336巷41號甲○○住處，攀爬
      未鎖之窗戶，侵入上開住處，徒手竊取甲○○所有置放在
      1樓窗戶旁木頭櫃上之皮包1只（內有甲○○之國民身分證
      1張、全民健康保險卡1張、汽車駕駛執照1張、機車駕駛
      執照1張、玉山商業銀行信用卡4張、中國信託信用卡3張
      、郵局提款卡1張、甲○○之子張皓翔全民健康保險卡1張
      、新臺幣《下同》4,000元）。
（二）乙○○於竊得甲○○上開財物後，另基於行使偽造私文書
      、意圖為自己不法所有詐欺取財之犯意，持甲○○之玉山
      商業銀行信用卡（卡號0000000000000000）1張，於附表
      編號1至3所示時、地，接續持該信用卡刷卡消費，並在不
      知情之店員所先後交付2聯式簽帳單之特約商店存根聯上
      ，接續偽簽「甲○○」署押各1枚後，持交附表編號1至3
      所示特約商店店員收受，表示甲○○同意依據信用卡持卡
      人之合約條件，按簽帳單之金額付款予發卡銀行，而接續
      行使該偽造之私文書，使該特約商店之店員因此陷於錯誤
      ，而交付乙○○所購買如附表編號1至3所示財物，共計9,
      626元，足以生損害於甲○○、附表編號1至3所示特約商
      店、玉山商業銀行。
二、認定犯罪事實所憑之證據及理由：
（一）被告乙○○於警詢、偵查、本院審理中之自白。
（二）證人甲○○於警詢、偵查中之證詞。
（三）監視錄影器所拍攝被告購物照片4幀。
（四）簽帳單特約商店存根聯3紙。
三、論罪科刑之理由：
（一）被告乙○○所為犯罪事實（一）部分，係犯刑法第321條
      第1項第1款、第2款之於夜間侵入住宅、踰越安全設備竊
      盜罪；犯罪事實（二）部分，係犯刑法第210條、第216條
      行使偽造私文書罪、第339條第1項詐欺取財罪。另公訴人
      認被告攀爬未鎖窗戶侵入被害人住處部分，係犯刑法第32
      1條第1項第2款毀越門扇罪，惟此部分業經蒞庭檢察官更
      正應論以同款踰越安全設備罪。至於公訴人認被告持被害
      人信用卡刷卡購物部分，應論以刑法第210條、第216條行
      使偽造私文書罪、第339條第2項詐欺得利罪，惟就詐欺得
      利罪部分，業經蒞庭檢察官更正為刑法第339條第1項詐欺
      取財罪，本院自勿庸變更起訴法條，併此敘明。
（二）被告偽造附表編號1至3所示簽帳單上「甲○○」署押之行
      為，係偽造私文書之階段行為，偽造後復持以行使，偽造
      私文書之低度行為應為行使之高度行為所吸收，均不另論
      罪。
（三）次按數行為於同時同地或密切接近之時地實施，侵害同一
      之法益，各行為之獨立性極為薄弱，依一般社會健全觀念
      ，在時間差距上，難以強行分開，在刑法評價上，以視為
      數個舉動之接續施行，合為包括之一行為予以評價，較為
      合理，則屬接續犯，而為包括之一罪（最高法院86年台上
      字第3295號判例要旨參照）。本件被告先後於95年9月16
      日1時25分、同日1時53分、同日2時25分，在喜互惠超市
      、頂好超市、喜互惠超市，為附表編號1至3所示行使偽造
      私文書、詐欺取財之行為，觀諸上開時間前後間隔僅1小
      時，且上開地點均在宜蘭縣羅東鎮，距離甚近，況被告購
      買附表編號1至3所示日用品時尚須時間選購，足見被告係
      在密切接近之時地實施上開行為，侵害同一法益，乃基於
      同一犯意下之接續行為，依上開判例要旨所示，應各論以
      接續犯之一罪。公訴人認應各論以數罪，尚有未洽。
（四）被告以一行為觸犯行使偽造私文書罪、詐欺取財罪，為想
      像競合犯，依刑法第55條規定，應從重之行使偽造私文書
      罪處斷。
（五）被告所犯於夜間侵入住宅、踰越安全設備竊盜罪、行使偽
      造私文書罪，犯意各別，行為互殊，應予分論併罰。
（六）審酌被告無犯罪前科，此有臺灣高等法院被告前案紀錄表
      1份在卷可參，素行良好，惟其竟不思循正途賺取生活所
      需，反圖不勞而獲，竊取被害人甲○○之財物，復持竊得
      之玉山商業銀行信用卡，假冒「甲○○」名義刷卡消費，
      詐取財物共計9,626元，然考量被告於犯罪後坦承犯行，
      態度良好等一切情狀，分量處如主文所示之刑，並應其應
      執行之刑。
（七）附表編號1至3所示偽造之「甲○○」署押共3枚，應依刑
      法第219條規定沒收之。
四、適用之法律：
（一）程序法方面：刑事訴訟法第273條之1第1項、第299條第1
      項前段、第310條之2。
（二）實體法方面：刑法第321條第1項第1款、第2款、刑法第21
      0條、第216條、第339條第1項、第55條、第51條第5款、
      第219條，刑法施行法第1條之1。
本案經檢察官沈念祖到庭執行職務。
中　　華　　民　　國　　96　　年　　6　　月　   6　　日
                  刑事第四庭    法  官　蘇錦秀
以上正本證明與原本無異。
如不服本判決應於收受本判決後10日內向本院提出上訴書狀，其
未敘述上訴理由者，並得於提起上訴後10日內向本院補提理由書
狀(均須按他造當事人之人數附繕本)「切勿逕送上級法院」。
                                書記官　葉瑩庭
中　　華　　民　　國　　96　　年　　6　　月　   6　　日
附表：
┌──┬─────┬────────────┬────┬───────────────┐
│編號│時  間    │ 地    點               │金額（新│偽造之署押                    │
│    │（民國）  │                        │臺幣）  │                              │
├──┼─────┼────────────┼────┼───────────────┤
│ 1  │95.9.16日 │宜蘭縣羅東鎮○○路1號「 │78元    │在2聯式簽帳單特約商店存根聯1張│
│    │1時25分   │喜互惠超市」購買日用品  │        │，偽簽「甲○○」署押1枚       │
├──┼─────┼────────────┼────┼───────────────┤
│ 2  │95.9.16日 │宜蘭縣羅東鎮○○路18號「│3,885元 │在2聯式簽帳單特約商店存根聯1張│
│    │1時53分   │頂好超市」購買日用品    │        │，偽簽「甲○○」署押1枚       │
├──┼─────┼────────────┼────┼───────────────┤
│ 3  │95.9.16日 │宜蘭縣羅東鎮○○路1號「 │5,663元 │在2聯式簽帳單特約商店存根聯1張│
│    │2時25分   │喜互惠超市」購買日用品  │        │，偽簽「甲○○」署押1枚       │
├──┼─────┴────────────┴────┴───────────────┤
│總額│9,626元                                                                       │
└──┴───────────────────────────────────────┘
【附錄本案論罪科刑法條】
★刑法第321條：
犯竊盜罪而有左列情形之一者，處6月以上5年以下有期徒刑：
一、於夜間侵入住宅或有人居住之建築物、船艦，或隱匿其內而
    犯之者。
二、毀越門扇、牆垣或其他安全設備而犯之者。
三、攜帶兇器而犯之者。
四、結夥三人以上而犯之者。
五、乘火災、水災或其他災害之際而犯之者。
六、在車站或埠頭而犯之者。
前項之未遂犯罰之。
★刑法第210條：
偽造、變造私文書，足以生損害於公眾或他人者，處5年以下有
期徒刑。
★刑法第第216條：
行使第210條至第215條之文書者，依偽造、變造文書或登載不實
事項或使登載不實事項之規定處斷。
★刑法第339條：
意圖為自己或第三人不法之所有，以詐術使人將本人或第三人之
物交付者，處5年以下有期徒刑、拘役或科或併科1,000元以下罰
金。
以前項方法得財產上不法之利益或使第三人得之者，亦同。
前二項之未遂犯罰之。
